【裁判字號】    97,交抗,635
【裁判日期】    970530
【裁判案由】    違反道路交通管理處罰條例
【裁判全文】
臺灣高等法院交通事件裁定             97年度交抗字第635號
抗  告  人
即受處分人  甲○○
上列抗告人因違反道路交通管理處罰條例案件，不服臺灣桃園地
方法院，中華民國97年5 月9日所為裁定（97年度交聲字第872號
），提起抗告，本院裁定如下：
    主  文
抗告駁回。
    理  由
一、按受處分人，不服第8 條主管機關所為之處罰，得於接到裁
    決書之翌日起20日內，向管轄地方法院聲明異議；交通法庭
    認聲明異議不合法律上之程式或其異議權已經喪失者，應以
    裁定駁回之，道路交通管理處罰條例第87條第1 項、道路交
    通案件處理辦法第18條前段分別定有明文。故受處分人自應
    於上開規定之期間內向法院聲明異議，倘受處分人逾期異議
    ，即於法不合，法院自應裁定駁回。
二、經查，原處分機關以異議人即受處分人甲○○於民國95年 8
    月19日凌晨1 時許，酒後呼氣酒精濃度已達每公升1.22毫克
    ，逾法定標準（即呼氣酒精濃度每公升0.25毫克），猶駕駛
    車牌號碼AY2 －166 號重型機車，行經桃園縣大溪鎮○○○
    路、文化路路口，經桃園縣政府警察局大溪分局南雅派出所
    員警查獲，遂以異議人酒精濃度超過規定標準，而依道路交
    通管理處罰條例第35條第1 項第1 款之規定，當場製發桃警
    局交字第DB0000000 號舉發違反道路交通管理事件通知單，
    並移送原處分機關，原處分機關以違規事實明確，而依道路
    交通管理處罰條例第35條第1 項第1 款之規定，於97年2 月
    13 日 以桃監裁罰字第裁52-DB0000000號裁決書，裁罰新臺
    幣（下同）45,000元，吊扣駕駛執照12月，並施以道路交通
    安全講習。上開裁決書由原處分機關於97年2 月15日郵寄送
    達至異議人位於桃園縣大溪鎮○○路83之5 號住所，由異議
    人甲○○本人簽收，有原處分機關交通部公路總局新竹區監
    理所桃園監理站裁決書、送達證書各1 份在卷可稽，前開裁
    決書於97年2 月15日合法送達予受處分人即異議人甲○○，
    而自翌日（即同年月16日）起算20日異議期間，另加計上訴
    人因住所地設在桃園大溪鎮，尚有在途期間1 日，異議期間
    於97年3月7日屆滿，然異議人於97年5月5日始向原審提出聲
    明異議狀，有原審收文章戳1 只在卷可參，故本件異議人聲
    明異議已逾法定不變期間，揆諸首開法條規定及說明，應裁
    定予以駁回。
三、原審因將異議駁回，核無不合。抗告意旨略以：因法律知識
    不足，未能及時聲明異議云云。核無理由，應予以駁回。
據上論結，應依道路交通案件處理辦法第26條，刑事訴訟法第41
2條，裁定如主文。
中    華    民    國    97    年    5     月    30    日
            刑事第十一庭  審判長法  官  張連財
                                法  官  林明俊
                                法  官  楊照男
以上正本證明與原本無異。
不得再抗告。
                                書記官  陳秋雄
中    華    民    國    97    年    5     月    30    日


司法院資訊處製作；財團法人民間司法改革基金會備份。
